臺灣高等法院高雄分院刑事判決　　　　　　　　　　九十一年度上易字第四九號
　　上　訴　人
　　即　被　告　甲○○
右上訴人因竊盜案件，不服臺灣屏東地方法院九十年度易字第一五三七號中華民國九
十年一月二十一日第一審判決（起訴案號：臺灣屏東地方法院檢察署九十年度偵字第
七三一一號），提起上訴，本院判決如左：
      主  文
上訴駁回。
      事  實
一、甲○○有多次竊盜前科，最近一次於民國七十八年間，因違反懲治盜匪條例案件
    ，經最高法院判處有期徒刑八年六月，褫奪公權五年確定，於八十七年七月九日
    執行完畢。仍不知悔改，復意圖為自己不法之所有，持客觀上足以對人之身體、
    生命造成威脅，具有危險性，足供兇器使用之斧頭一把，於九十年十一月十六日
    中午十一時四十五分許，駕駛車號ＷＪ─二八一七號自小貨車，至位於屏東縣高
    樹鄉○○○段第五一四地號土地（四周以鐵絲網圍繞），下車移開該土地上之活
    動鐵絲網門進入其內（起訴書誤為破壞鐵絲網），再以斧頭破壞乙○○所有之二
    部抽水馬達定位螺絲及水管，並先將其中一部抽水馬達搬至鐵絲網外，正當其返
    轉欲再搬取第二部抽水馬達時，為乙○○發現並報警當場查獲，扣得上述馬達二
    台（已發還）及斧頭一把。
二、案經屏東縣警察局里港分局報請台灣屏東地方法院檢察署檢察官偵查起訴。
      理  由
一、訊據上訴人即被告甲○○矢口否認右揭竊盜之犯行，辯稱：伊係要買廢鐵做田裡
    的水溝蓋，當時曾喊五、六聲無人回答才打開鐵絲網進去，伊是抓草藥的人，沒
    有偷馬達，扣案之斧頭並非伊所有云云，
二、經查：
（一）被告甲○○於前述時間進入被害人鐵絲網圍繞之土地內，手中握著馬達的接頭
      水管，當時馬達有一個已被搬出放在鐵絲網外，另一個馬達和水管已經被破壞
      分開，斧頭也放在鐵絲網外面馬達的旁邊等情，業據被害人乙○○指訴甚詳，
      並指稱：鐵絲網是活動的，沒有被破壞，該土地有圍起來，內外有分，他人不
      得隨便進入，斧頭不是伊的，沒見過這把斧頭等語（見原審卷第十八頁、第十
      九頁審判筆錄）。則被告未經同意擅自進入他人有圍繞之土地，其動機顯有可
      疑。
（二）被告先於警訊辯稱：因為該地點是停養的豬舍，有鋪地板的鐵板可購買，所以
      撥開圍籬鐵絲網進入豬舍內察看，從豬舍出來時在地上發現馬達與接頭的水管
      ，才將其拿起來看云云，嗣於偵訊及原審則辯稱：進去採草藥云云。被告前後
      供述反覆，互相矛盾，所辯已難採信。又上開處所四周有鐵絲網圍住，並非開
      放之空間，一般人如要購買其內之物，理應聯絡或通知物主經其同意始得進入
      ，豈有未經同意即擅自進入察看之理？何況該處係水泥地及雜草，並無外觀顯
      而易見之中藥草，有現場照片可稽（見警卷第八頁、第九頁）。抑有進者，被
      告於查獲時亦未發現有何藥草及採藥草之工具。從而，被告辯稱係入內買鐵板
      或採草藥云云，顯非實在。
（三）按認定犯罪事實所憑之證據，並不以直接證據為限，即綜合各種間接證據，本
      於推理作用，為認定犯罪事實之基礎，如無違背一般經驗法則，尚非法所不許
      （最高法院四十四年台上字第七０二號判例參照）。本件雖無被告竊盜之直接
      證據，惟被告既未經允許入內，動機可疑，又無法說明查獲現狀，且當時手握
      水管，而馬達已被破壞搬出，現場尚有非被害人所有之斧頭，依上開各種間接
      證據，本於推理作用，互為印證，自可認定其以斧頭破壞馬達加以行竊之事實
      ，是其上開所辯，顯為卸責之詞，不足採信。此外，復有卷附照片四幀、贓物
      認領保管單附卷可稽及斧頭一把扣案可資佐證。本件事證明確，被告犯行應堪
      認定。
三、查斧頭至為鋒銳，持之以行兇，足以造成人身傷害，自屬兇器之一種，被告竟持
    之以竊盜，核其所為，係犯刑法第三百二十一條第一項第三款之攜帶兇器竊盜罪
    。被告於七十八年間，因違反懲治盜匪條例案件，經最高法院判處有期徒刑八年
    六月，褫奪公權五年確定，於八十七年七月九日執行完畢，有台灣高等法院被告
    全國前案紀錄表在卷可憑，其於執行完畢後五年以內再犯有期徒刑以上之罪，為
    累犯，應依刑法第四十七條之規定加重其刑。
四、原審引依刑法第三百二十一條第一項第三款、第四十七條，審酌被告素行（有多
    次竊盜前科紀錄）、犯罪之動機、手段、犯後否認犯行、所攜帶兇器之危險性、
    所竊財物價值非巨等一切情狀，量處有期徒刑柒月，扣案斧頭一把雖係被告犯罪
    所用之物，惟被告否認為其所有，且尚乏證據足認為被告所有之物，爰不予宣告
    沒收，核其認事用法，並無違誤，量刑亦稱允當。被告上訴意旨，仍執陳詞，任
    意指摘原判決不當，為無理由，應予駁回。
據上論結，應依刑事訴訟法第三百六十八條，判決如主文。
本案經檢察官陳新慶到庭執行職務。
中    華    民    國    九  十  一    年      四      月      二十五    日
                                臺灣高等法院高雄分院刑事第五庭
                                  審判長法官  吳水木
                                        法官  洪慶鐘
                                        法官  趙文淵
右正本證明與原本無異。
不得上訴。
                                      書記官  陳武悅
中    華    民    國    九  十  一    年      四      月      二十六    日
附錄：本判決論罪科刑法條：
刑法第三百二十一條第一項第三款：
犯竊盜罪而有左列情形之一者，處六月以上五年以下有期徒刑：
三、攜帶兇器而犯之者。
                                                                    Ａ
